臺灣嘉義地方法院刑事判決　　　　　　 100年度交訴字第47號
公　訴　人　臺灣嘉義地方法院檢察署檢察官
被　　　告　莊清池
上列被告因業務過失致死案件，經檢察官提起公訴（100 年度偵
字第4009號），被告於本院行準備程序時就犯罪事實為有罪之陳
述，經本院裁定改依簡式審判程序審理，判決如下：
    主  文
莊清池犯業務過失致人於死罪，處有期徒刑伍月，如易科罰金，
以新臺幣壹仟元折算壹日。
    犯 罪 事 實
一、莊清池領有合格職業聯結車駕照，為駕駛預拌車之司機，平
    日以駕駛預拌車載運混凝土為業，為從事業務之人，於民國
    100年3月6日下午4時55分許前某時，駕駛車牌號碼417-TP號
    預拌車載運混凝土，沿嘉義縣朴子市○○○○ ○道路由西往東
    方向行駛，途經嘉義縣朴子市嘉157 線37.6公里時，應注意
    轉彎車駕駛人應禮讓直行車輛，且依當時天候晴、日間日然
    光線、柏油路面乾燥無缺陷、無障礙物、視距良好，並無不
    能注意之情事，竟疏未注意及此，即貿然左轉，適有蔡宜勳
    騎乘車牌號碼806-CTL號重型機車，自嘉義縣朴子市○○○○○
    道路對向由東向西行駛前來，雙方閃煞不及發生碰撞，致蔡
    宜勳人車倒地後受有頭部外傷併顱腦鈍力損傷，致創傷性休
    克死亡。莊清池於肇事後，停留現場待司法警察到場處理時
    ，於司法警察未知悉肇事者為何人前，主動坦承肇事，自首
    而願接受裁判。
二、案經蔡宜勳之父蔡志成訴由臺灣嘉義地方法院檢察署檢察官
    偵查起訴。
    理  由
一、本件被告莊清池所犯非死刑、無期徒刑、最輕本刑為3 年以
    上有期徒刑之罪，或高等法院管轄第一審案件，其於準備程
    序進行中，就被訴事實為有罪之陳述，經本院告知簡式審判
    程序之旨，並聽取檢察官及被告之意見後，裁定進行簡式審
    判程序。
二、上揭事實業據被告莊清池於本院審理時坦承不諱，核與證人
    即告訴人蔡志成於警詢、偵查之證述相符，並有臺灣嘉義地
    方法院檢察署相驗屍體證明書、相驗筆錄、道路交通事故調
    查報告表(一)、(二)、道路交通事故現場圖、交通事故肇事人自
    首情形記錄表、現場照片在卷足資佐證，是被告之任意性自
    白與事實相符，應堪採信。按汽車行駛至交岔路口，轉彎車
    應暫停讓直行車先行，道路交通安全規則第102 條第1 項第
    7 款定有明文。被告自應遵守上開規定駕車行駛，且依前開
    道路交通事故調查報告表(一)所載，肇事當時天候晴、日間自
    然光，柏油路面乾燥、無缺陷、無障礙物、視距良好，並無
    不能注意之情形，是本件被告行經上開路段，竟疏未注意及
    此，即貿然左轉，致碰撞被害人而肇事，其有過失甚為顯然
    。再被害人確因本件車禍致有頭部外傷併顱腦鈍力損傷，致
    創傷性休克死亡，則被告之過失行為，與被害人之死亡結果
    間，具有相當因果關係，應堪認定。從而，本件事證明確，
    被告犯行堪以認定，應依法論科。
三、按刑法上所謂業務，係指個人基於其社會地位繼續反覆所執
    行之事務，包括主要業務及其附隨之準備工作與輔助事務在
    內。此項附隨之事務，並非漫無限制，必須與其主要業務有
    直接、密切之關係者，始可包含在業務概念中，而認其屬業
    務之範圍（最高法院89年臺上字第8075號判例參照）。被告
    於肇事當時係駕駛水泥預拌車載運混凝土工作，業經其陳述
    在卷（見本院卷第25頁），且有現場照片可證（見100 年度
    相字第137號卷第21頁），故核被告所為，係犯刑法第276條
    第2 項業務過失致死罪。又被告於肇事後，停留現場，在司
    法警察尚不知何人為肇事者前，向負責處理之員警自承係其
    駕車發生前揭車禍，進而接受裁判等情，有交通事故肇事人
    自首情形紀錄表在卷可查（見100年度相字第137號卷第14頁
    ），是被告此舉當認合於自首要件，爰依刑法第62條前段之
    規定，減輕其刑。再本件被告前雖因公共危險案件，經本院
    以98 年度朴交簡字第106號判處有期徒刑3月，於98年9月30
    日易科罰金執行完畢，惟本件係犯業務過失致死罪，並非故
    意再犯有期徒刑以上之罪，並無刑法第47 條第1項累犯之適
    用，起訴意旨認有累犯之適用，尚有誤會，附此敘明。
四、審酌被告因疏未注意，致生本件事故，對被害人本身及其家
    屬均造成無可彌補之傷害，事後與被害人家屬達成和解，且
    均已賠償，有調解筆錄、告訴人蔡志成於本院之陳述可參，
    而被告於肇事後停留於現場，犯後坦承犯行，態度良好，且
    告訴人亦認被告犯後態度誠懇，請求從輕量刑（見本院卷第
    26頁）等一切情狀，量處如主文所示之刑，並諭知易科罰金
    折算標準。
據上論斷，應依刑事訴訟法第273 條之1 第1 項、第299 條第1
項前段，刑法第276 條第2 項、第62條前段、第41條第1 項前段
，刑法施行法第1 條之1 第1 項、第2 項前段，判決如主文。
本案經檢察官林俊良到庭執行職務。
中    華    民    國   100    年    7     月    22    日
                  交通法庭  法  官  梁淑美
以上正本證明與原本無異。
如不服本判決應於收受判決後10日內向本院提出上訴書狀，並應
敘述具體理由；其未敘述上訴理由者，應於上訴期間屆滿後20日
內向本院補提理由書（均須按他造當事人之人數附繕本）「切勿
逕送上級法院」。告訴人或被害人如對於本判決不服者，應具備
理由請求檢察官上訴，其上訴期間之計算係以檢察官收受判決正
本之日期為準。
中    華    民    國   100    年    7     月    22    日
                            書記官  林金福
中華民國刑法第276條
（過失致死罪）
因過失致人於死者，處2年以下有期徒刑、拘役或2千元以下罰金
。從事業務之人，因業務上之過失犯前項之罪者，處5年以下有
期徒刑或拘役，得併科3千元以下罰金。